【裁判字號】    89,易,544
【裁判日期】    890719
【裁判案由】    傷害
【裁判全文】
臺灣嘉義地方法院刑事判決                          八十九年度易字第五四四號
    公  訴  人  臺灣嘉義地方法院檢察署檢察官
    被      告  甲○○
右列被告因傷害案件，經檢察官提起公訴（八十九年度偵字第三二七四號），本院判
決如左：
    主  文
甲○○傷害人之身體，處有期徒刑柒月。
    事  實
一、甲○○與乙○○原係夫妻關係，於民國八十六年五月二十日離婚，惟二人離婚後
    自八十八年十二月十一日起又同住嘉義市○○里○○街二十四巷二號處。八十九
    年五月六日中午，二人因是否要重新辦理結婚一事而生齟齬，嗣於同日二十一時
    三十分許，在上開二人住處，甲○○因見乙○○事先將其與家人之換洗衣物分開
    置放並僅洗滌家人衣物，心生不滿，遂與乙○○發生口角，斯時甲○○竟基於普
    通傷害之犯意，先後分持洗衣刷及腳踏車丟向乙○○，因未丟中，又以其腳絆倒
    乙○○，並持其身上穿著之吊帶勒乙○○之頸部，致乙○○受有左膝擦傷長二公
    分寬二公分及頸部皮下瘀血長七公分寬一公分之傷害。
二、案經乙○○訴由嘉義市警察局第二分局報請台灣嘉義地方法院檢察署檢察官偵查
    起訴。
    理  由
一、訊據被告甲○○固坦承有於八十九年五月六日中午與告訴人乙○○因辦理結婚一
    事發生齟齬，並於同日二十一時三十分許，在右揭住處，因洗滌衣物情事又與告
    訴人發生爭執，而與告訴人互相推擠之事實；惟矢口否認有何傷害之犯行，辯稱
    ：當天晚上，其見告訴人因中午之不愉快而不幫其洗衣服，遂與告訴人發生爭執
    ，二人進而互相推擠，推擠中二人跌倒在地，告訴人之左膝因而受傷，且因告訴
    人拉扯其身上穿著之吊帶，致吊帶鬆脫反彈打傷告訴人之頸部，其並未毆打被害
    人云云。然查被告如何為右揭傷害告訴人之犯罪事實，業迭據告訴人先後在警訊
    及偵審中指訴歷歷（警卷第三頁反面、偵查卷第十一頁及本院八十九年七月四日
    審判筆錄參見），且告訴人受有事實欄所載之傷勢，亦有行政院衛生署嘉義醫院
    出具之傷害診斷書一紙，附於警卷足稽。復考該傷害診斷書，告訴人頸部皮下瘀
    血傷之部位，係位頸部正面中央位置，且傷痕寬一公分並長達七公分，應非如被
    告所稱僅因吊帶一時鬆脫瞬間反彈打到告訴人頸部所得致，而核與告訴人所指述
    遭被告以吊帶勒傷所致之情較為符合，且醫師經診斷後亦於上開診斷書上載明致
    傷原因係由吊帶勒傷。又參諸被告於警訊中業已供承有毆打告訴人之情：「因為
    我要與乙○○商談辦理結婚，恢復夫妻關係，而雙方發生爭吵，而雙方互毆。」
    （警卷第一頁反面參見），足徵告訴人之指述應非子虛，被告上開所辯顯屬畏罪
    避重就輕之飾詞，無足取信。本件事證已臻明確，被告之犯行洵堪認定，應予依
    法論科。
二、核被告所為，係犯刑法第二百七十七條第一項前段之普通傷害罪。爰審酌被告之
    素行、僅因細故爭吵即動輒暴力相向、以吊帶勒頸之傷害方式、告訴人之傷情、
    及其犯後飾詞狡辯，毫無悔意，態度不佳等一切情狀，量處如主文所示之刑，以
    資懲儆。
三、據上論斷，應依刑事訴訟法第二百九十九條第一項前段，刑法第二百七十七條第
    一項，罰金罰鍰提高標準條例第一條前段，判決如主文。
本案經檢察官陳仁智到庭執行職務。
中    華    民    國      八十九      年      七        月      十九    日
                                臺灣嘉義地方法院刑事第一庭
                                        法  官  劉  瓊  雯
右正本證明與原本無異。
如不服本判決，應於判決送達後十日內向本院提出上訴狀( 應附繕本 )。
中    華    民    國      八十九      年      七        月      十九    日
                                        書記官  陳  冠  學
附錄本判決論罪之法條：
刑法第二百七十七條第一項前段
傷害人之身體或健康者，處三年以下有期徒刑、拘役或一千元以下罰金。


司法院資訊處製作；財團法人民間司法改革基金會備份。
